# 审计报告附注最后的日期是否必须与审计报告日一致？

提问人：56784627 时间：2017-10-20 16:51:56
近期在事务所内部讨论业务问题，有一疑惑：审计报告附注最后的日期，是否必须与审计报告日一致？ 我认为应一致，理由：报告附注是审计报告的一部分，且附注是经CPA审核的。

回答人：chenyiwei
你的观点是对的。但强调一点：区分会计责任和审计责任，是“财务报表附注”而不是“审计报告附注”。